vi: Các vật dụng bảo hộ được bao gồm: Đệm khuỷu tay; Túi đựng đồ; Mũ bảo hiểm; Đệm đầu gối; Dụng cụ bảo vệ hàm; Đệm bảo vệ lòng bàn tay; Quần đùi bảo hộ; Ốp bảo vệ ống đồng; Ốp bảo vệ cổ tay; Khác
pl: Dołączone elementy sprzętu ochronnego: Nałokietniki; Torba na sprzęt; Kask; Nakolanniki; Ochraniacz na zęby; Ochraniacze na dłonie; Spodenki ochronne; Ochraniacze na golenie; Ochraniacze na nadgarstki; Inne
pt-BR: Equipamento de proteção itens incluídos: Cotoveleiras; Bolsa de equipamentos; Capacete; Joelheiras; Protetor bucal; Protetores de palma; Shorts de proteção; Caneleiras; Protetores de punho; Outros
es: Artículos del equipo de protección incluidos: Coderas; Bolsa de equipo; Casco; Rodilleras; Protector bucal; Protectores de palma; Shorts de protección; Espinilleras; Muñequeras; Otro
bg-BG: Включени защитни елементи/предпазни средства: Налакътници; Сак за екипировка; Каска; Наколенки; Протектор за уста; Протектори за длани; Защитни шорти; Протектори за пищяли; Протектори за китки; Друго
hu: Védőfelszerelés-készlet tartalma: Könyökvédők; Felszereléstartó táska; Sisak; Térdvédők; Fogvédő; Tenyérvédők; Védőnadrág; Sípcsontvédő; Csuklóvédő; Egyéb
ko: 보호 장비 구성품 포함: 팔꿈치 보호대; 장비 가방; 헬멧; 무릎 보호대; 마우스 가드; 손바닥 보호대; 보호용 반바지; 정강이 보호대; 손목 보호대; 기타
sv: Delar som ingår i skyddsutrustning: Armbågsskydd; Utrustningsväska; Hjälm; Knäskydd; Tandskydd; Handflateskydd; Skyddsshorts; Benskydd; Handledsskydd; Övrigt
pt-PT: Itens de equipamento de proteção incluídos: Cotoveleiras; Saco de equipamento; Capacete; Joelheiras; Protetor bucal; Protetores de palmas das mãos; Calções de proteção; Caneleiras; Proteções para os pulsos; Outro
ru: Элементы защитного снаряжения: Налокотники; Сумка для экипировки; Шлем; Наколенники; Капа; Накладки на ладони; Защитные шорты; Щитки для голени; Защита запястий; Другое
en: Protective gear items included: Elbow pads; Gear bag; Helmet; Knee pads; Mouth guard; Palm guards; Protective shorts; Shin guards; Wrist guards; Other
hr-HR: Uključene stavke zaštitne opreme: Štitnici za laktove; Torba za opremu; Kaciga; Štitnici za koljena; Štitnik za zube; Štitnici za dlanove; Zaštitne hlačice; Štitnici za potkoljenice; Štitnici za zapešća; Ostalo
lt-LT: Įtraukti apsauginės įrangos elementai: Alkūnių apsaugos; Įrangos krepšys; Šalmas; Kelių apsaugos; Dantų apsauga; Delnų apsaugos; Apsauginiai šortai; Blauzdų apsaugos; Riešų apsaugos; Kita
nl: Beschermende uitrusting meegeleverde items: Elleboogbeschermers; Uitrustingstas; Helm; Kniebeschermers; Gebitsbeschermer; Handpalmbeschermers; Beschermende shorts; Scheenbeschermers; Polsbeschermers; Anders
nb: Beskyttelsesutstyr inkludert: Albuebeskyttere; Utstyrsbag; Hjelm; Knebeskyttere; Tannbeskytter; Håndflatebeskyttere; Beskyttelsesshorts; Leggbeskyttere; Håndleddsbeskyttere; Annet
fi: Mukana tulevat suojavarusteet: Kyynärsuojat; Varustekassi; Kypärä; Polvisuojat; Hammassuoja; Kämmensuojat; Suojashortsit; Säärisuojat; Rannesuojat; Muu
zh-CN: 护具套装所含物品: 护肘; 装备包; 头盔; 护膝; 护齿; 护掌; 防护短裤; 护腿板; 护腕; 其他
ja: 保護具アイテムが含まれています: エルボーパッド; ギアバッグ; ヘルメット; ニーパッド; マウスガード; パームガード; プロテクティブショーツ; シンガード; リストガード; その他
fr: Articles de protection inclus: Coudières; Sac d’équipement; Casque; Genouillères; Protège-dents; Protège-paumes; Shorts de protection; Protège-tibias; Protège-poignets; Autre
el: Περιλαμβάνονται είδη προστατευτικού εξοπλισμού: Επιαγκωνίδες; Τσάντα εξοπλισμού; Κράνος; Επιγονατίδες; Προστατευτικό δοντιών; Προστατευτικά παλάμης; Προστατευτικά σορτς; Επικαλαμίδες; Προστατευτικά καρπού; Άλλο
sl-SI: Vključeni kosi zaščitne opreme: Ščitniki za komolce; Torba za opremo; Čelada; Ščitniki za kolena; Ščitnik za zobe; Ščitniki za dlani; Zaščitne hlače; Ščitniki za golen; Ščitniki za zapestja; Drugo
tr: Dahil olan koruyucu donanım ürünleri: Dirseklikler; Ekipman çantası; Kask; Dizlikler; Dişlik; Avuç içi koruyucular; Koruyucu şort; Tekmelik; Bileklik; Diğer
de: Enthaltene Teile der Schutzausrüstung: Ellbogenschoner; Ausrüstungstasche; Helm; Knieschoner; Mundschutz; Handflächenschutz; Protektoren-Shorts; Schienbeinschoner; Handgelenkschoner; Sonstige
sk-SK: Položky ochranného výstroja v cene: Chrániče lakťov; Taška na vybavenie; Prilba; Chrániče kolien; Chránič zubov; Chrániče dlaní; Ochranné šortky; Chrániče holení; Chrániče zápästí; Iné
cs: Položky ochranných pomůcek, které jsou součástí: Chrániče loktů; Taška na vybavení; Helma; Chrániče kolen; Chránič zubů; Chrániče dlaní; Ochranné kraťasy; Chrániče holení; Chrániče zápěstí; Ostatní
da: Medfølgende beskyttelsesudstyr: Albuebeskyttere; Udstyrstaske; Hjelm; Knæbeskyttere; Tandbeskytter; Håndfladebeskyttere; Beskyttelsesshorts; Benskinner; Håndledsbeskyttere; Andet
it: Articoli sui dispositivi di protezione inclusi: Gomitiere; Borsa porta attrezzatura; Casco; Ginocchiere; Paradenti; Protezioni per i palmi; Pantaloncini protettivi; Parastinchi; Polsiere; Altro
zh-TW: 防護裝備內含項目: 護肘; 裝備袋; 安全帽; 護膝; 護齒套; 護掌; 防護短褲; 護脛; 護腕; 其他
th: รวมอุปกรณ์ป้องกันแล้ว: สนับศอก; กระเป๋าใส่อุปกรณ์; หมวกกันน็อก; สนับเข่า; ฟันยาง; สนับมือ; กางเกงซับในกันกระแทก; สนับแข้ง; สนับข้อมือ; อื่นๆ
ro-RO: Echipament de protecție inclus: Cotiere; Geantă pentru echipament; Cască; Genunchiere; Gutieră; Protecții pentru palme; Pantaloni scurți de protecție; Apărători pentru tibie; Protecții pentru încheietura mâinii; Altele